臺灣高等法院刑事裁定
110年度聲字第2579號
聲  請  人  臺灣高等檢察署檢察官
受  刑  人  李志偉




上列聲請人因受刑人數罪併罰有二裁判以上，聲請定其應執行之
刑（聲請案號：臺灣高等檢察署110年度執聲字第1114號），本
院裁定如下：
    主  文
李志偉犯如附表所示各罪所處之刑，應執行有期徒刑參年柒月。
    理  由
一、聲請意旨略以：受刑人因犯詐欺等數罪，先後判決如附表所
    示，應依刑法第53條、第51條第5款，定其應執行之刑，爰
    依刑事訴訟法第477條第1項之規定聲請定應執行之刑等語。
二、按裁判確定前犯數罪者，併合處罰之；數罪併罰，分別宣告
    其罪之刑，若宣告多數有期徒刑者，於各刑中之最長刑期以
    上，各刑合併之刑期以下，定其刑期，但不得逾30年，刑法
    第50條第1項前段、第51條第5款分別定有明文。又數罪併罰
    ，有二裁判以上者，依第51條之規定，定其應執行之刑，同
    法第53條亦定有明文。次按刑事訴訟法第370條第2項、第3
    項，已針對第二審上訴案件之定應執行之刑，明定有不利益
    變更禁止原則之適用；分屬不同案件之數罪併罰，倘一裁判
    宣告數罪之刑，曾經定其執行刑，再與其他裁判宣告之刑定
    其執行刑時，在法理上亦應同受此原則之拘束（最高法院10
    3年度第14次刑事庭會議決議意旨參照）。
三、經查：本件受刑人李志偉因犯如附表編號1至23所示之罪，
    先後經判處如附表編號1、2至23所示之刑，均經分別確定在
    案，且各罪均為裁判確定前所犯，有各該刑事判決書附卷可
    憑。茲據檢察官聲請定其應執行之刑，本院審核認聲請為正
    當。爰審酌本件內部性及外部性界限，及受刑人所犯如附表
    所示各罪之犯罪類型、動機、態樣及侵害法益之性質同類、
    行為次數、期間與刑罰邊際效應隨刑期而遞減之情形，復就
    其所犯之罪整體評價其應受非難及矯治之程度，並兼衡刑罰
    經濟與公平、比例等原則，以及就附表編號2至23前經判處
    應執行有期徒刑3年4月，附表編號1所示部分與附表編號2至
    23部分，時間接近等情狀，定其應執行之刑如主文所示。
據上論斷，應依刑事訴訟法第477條第1項，刑法第53條、51條第
5款，裁定如主文。
中　　華　　民　　國　　110 　年　　6 　　月　　28　　日
                  刑事第二十庭  審判長法　官  王復生
　　　　　　　　　　　　　　　　　　　法　官  遲中慧
　　　　　　　　　　　　　　　　　　　法　官  蕭世昌
以上正本證明與原本無異。
如不服本裁定，應於收受送達後五日內向本院提出抗告狀。
                                      書記官  吳建甫
中　　華　　民　　國　　110 　年　　6 　　月　　28　　日

編　　　　　號  1 2 3 罪　　　　　名  詐欺 詐欺 詐欺 宣　　告　　刑  有期徒刑1年1月 有期徒刑1年2月 有期徒刑1年2月 犯　罪　日　期  107年1月19日 14時54分許 106年9月25日 晚間7時36分許 106年11月11日晚間9時48分許 偵查(自訴)機關 年　度　案　號  新北地檢108年度偵字第6830號 臺北地檢107年度偵字第9556號 臺北地檢107年度偵字第9556號 最　後 事實審 法　　院 臺灣高院 臺灣高院 臺灣高院  案　　號 109年度上訴字第493號 108年度上訴字第882號 108年度上訴字第882號  判決日期 109年04月07日 110年03月15日 110年03月15日 確　定 判　決 法　　院 臺灣高院 臺灣高院 臺灣高院  案　　號 109年度上訴字第493號 108年度上訴字第882號 108年度上訴字第882號  判決日期 109年05月12日 110年04月15日 110年04月15日 是否為得易科罰金之案件  否 否 否  備註   新北地檢109年度執字第8063號 臺北地檢110年度執字第2503號，編號2至23經判決應執行有期徒刑3年4月  

編　　　　　號  4 5 6 罪　　　　　名  詐欺 詐欺 詐欺 宣　　告　　刑  有期徒刑1年6月 有期徒刑1年2月 有期徒刑1年2月 犯　罪　日　期  106年11月17日下午1時41分許 106年11月17日下午5時13分許 106年11月17日下午6時14分許 偵查(自訴)機關 年　度　案　號  臺北地檢107年度偵字第9556號 臺北地檢107年度偵字第9556號 臺北地檢107年度偵字第9556號 最　後 事實審 法　　院 臺灣高院 臺灣高院 臺灣高院  案　　號 108年度上訴字第882號 108年度上訴字第882號 108年度上訴字第882號  判決日期 110年03月15日 110年03月15日 110年03月15日 確　定 判　決 法　　院 臺灣高院 臺灣高院 臺灣高院  案　　號 108年度上訴字第882號 108年度上訴字第882號 108年度上訴字第882號  判決日期 110年04月15日 110年04月15日 110年04月15日 是否為得易科罰金之案件  否 否 否  備註   臺北地檢110年度執字第2503號，編號2至23經判決應執行有期徒刑3年4月    

編　　　　　號  7 8 9 罪　　　　　名  詐欺 詐欺 詐欺 宣　　告　　刑  有期徒刑1年2月 有期徒刑1年2月 有期徒刑1年4月 犯　罪　日　期  106年11月17日晚間9時21分許 106年12月1日下午1時許 106年12月1日下午6時43分許 偵查(自訴)機關 年　度　案　號  臺北地檢107年度偵字第9556號 臺北地檢107年度偵字第9556號 臺北地檢107年度偵字第9556號 最　後 事實審 法　　院 臺灣高院 臺灣高院 臺灣高院  案　　號 108年度上訴字第882號 108年度上訴字第882號 108年度上訴字第882號  判決日期 110年03月15日 110年03月15日 110年03月15日 確　定 判　決 法　　院 臺灣高院 臺灣高院 臺灣高院  案　　號 108年度上訴字第882號 108年度上訴字第882號 108年度上訴字第882號  判決日期 110年04月15日 110年04月15日 110年04月15日 是否為得易科罰金之案件  否 否 否  備註   臺北地檢110年度執字第2503號，編號2至23經判決應執行有期徒刑3年4月    

編　　　　　號  10 11 12 罪　　　　　名  詐欺 詐欺 詐欺 宣　　告　　刑  有期徒刑1年10月 有期徒刑1年6月 有期徒刑1年8月 犯　罪　日　期  106年12月2日凌晨0時45分許 106年12月1日晚間7時22分許 106年12月1日晚間9時57分許 偵查(自訴)機關 年　度　案　號  臺北地檢107年度偵字第9556號 臺北地檢107年度偵字第9556號 臺北地檢107年度偵字第9556號 最　後 事實審 法　　院 臺灣高院 臺灣高院 臺灣高院  案　　號 108年度上訴字第882號 108年度上訴字第882號 108年度上訴字第882號  判決日期 110年03月15日 110年03月15日 110年03月15日 確　定 判　決 法　　院 臺灣高院 臺灣高院 臺灣高院  案　　號 108年度上訴字第882號 108年度上訴字第882號 108年度上訴字第882號  判決日期 110年04月15日 110年04月15日 110年04月15日 是否為得易科罰金之案件  否 否 否  備註   臺北地檢110年度執字第2503號，編號2至23經判決應執行有期徒刑3年4月   

編　　　　　號  13 14 15 罪　　　　　名  詐欺 詐欺 詐欺 宣　　告　　刑  有期徒刑1年2月 有期徒刑1年2月 有期徒刑1年2月 犯　罪　日　期  106年12月2日下午5時3分 106年12月2日下午6時49分 106年12月2日下午6時47分許 偵查(自訴)機關 年　度　案　號  臺北地檢107年度偵字第9556號 臺北地檢107年度偵字第9556號 臺北地檢107年度偵字第9556號 最　後 事實審 法　　院 臺灣高院 臺灣高院 臺灣高院  案　　號 108年度上訴字第882號 108年度上訴字第882號 108年度上訴字第882號  判決日期 110年03月15日 110年03月15日 110年03月15日 確　定 判　決 法　　院 臺灣高院 臺灣高院 臺灣高院  案　　號 108年度上訴字第882號 108年度上訴字第882號 108年度上訴字第882號  判決日期 110年04月15日 110年04月15日 110年04月15日 是否為得易科罰金之案件  否 否 否  備註   臺北地檢110年度執字第2503號，編號2至23經判決應執行有期徒刑3年4月   

編　　　　　號  16 17 18 罪　　　　　名  詐欺 詐欺 詐欺 宣　　告　　刑  有期徒刑1年4月 有期徒刑1年2月 有期徒刑1年2月 犯　罪　日　期  106年12月2日晚間7時16分許 106年12月4日上午11時40分許 106年12月30日下午2時46分許 偵查(自訴)機關 年　度　案　號  臺北地檢107年度偵字第9556號 臺北地檢107年度偵字第9556號 臺北地檢107年度偵字第9556號 最　後 事實審 法　　院 臺灣高院 臺灣高院 臺灣高院  案　　號 108年度上訴字第882號 108年度上訴字第882號 108年度上訴字第882號  判決日期 110年03月15日 110年03月15日 110年03月15日 確　定 判　決 法　　院 臺灣高院 臺灣高院 臺灣高院  案　　號 108年度上訴字第882號 108年度上訴字第882號 108年度上訴字第882號  判決日期 110年04月15日 110年04月15日 110年04月15日 是否為得易科罰金之案件  否 否 否  備註   臺北地檢110年度執字第2503號，編號2至23經判決應執行有期徒刑3年4月   

編　　　　　號  19 20 21 罪　　　　　名  詐欺 詐欺 詐欺 宣　　告　　刑  有期徒刑1年8月 有期徒刑1年6月 有期徒刑1年6月 犯　罪　日　期  107年1月8日下午4時28分許 107年1月8日晚間8時14分許 106年12月28日上午11時26分許 偵查(自訴)機關 年　度　案　號  臺北地檢107年度偵字第9556號 臺北地檢107年度偵字第9556號 臺北地檢107年度偵字第9556號 最　後 事實審 法　　院 臺灣高院 臺灣高院 臺灣高院  案　　號 108年度上訴字第882號 108年度上訴字第882號 108年度上訴字第882號  判決日期 110年03月15日 110年03月15日 110年03月15日 確　定 判　決 法　　院 臺灣高院 臺灣高院 臺灣高院  案　　號 108年度上訴字第882號 108年度上訴字第882號 108年度上訴字第882號  判決日期 110年04月15日 110年04月15日 110年04月15日 是否為得易科罰金之案件  否 否 否  備註   臺北地檢110年度執字第2503號，編號2至23經判決應執行有期徒刑3年4月   

編　　　　　號  22 23 罪　　　　　名  詐欺 組織犯罪防制條例 宣　　告　　刑  有期徒刑1年6月 有期徒刑1年8月 犯　罪　日　期  106年12月29日下午2時許 107年1月26日中午12時許 偵查(自訴)機關 年　度　案　號  臺北地檢107年度偵字第9556號 臺北地檢107年度偵字第9556號 最　後 事實審 法　　院 臺灣高院 臺灣高院  案　　號 108年度上訴字第882號 108年度上訴字第882號  判決日期 110年03月15日 110年03月15日 確　定 判　決 法　　院 臺灣高院 臺灣高院  案　　號 108年度上訴字第882號 108年度上訴字第882號  判決日期 110年04月15日 110年04月15日 是否為得易科罰金之案件  否 否  備註   臺北地檢110年度執字第2503號，編號2至23經判決應執行有期徒刑3年4月